# 基金公司对子基金公司的投资

提问人：长安梧桐 时间：2017-06-22 21:12:11
请教陈版主，基金公司（产业基金公司）投资设立的子基金公司，达到实际控制时，母基金公司对子基金公司的投资额能列入长期股权投资不？如果达不到控制条件，母基金公司对子基金公司的投资额是列入金融资产还是列入其他非流动资产？

回答人：chenyiwei
首先考虑母基金是否为投资性主体，如果是则可以全部作为以公允价值计量且其变动计入当期损益的金融资产核算，不论是否控制；
如果不是，则与一般企业按同样原则处理（如有控制、共同控制或重大影响，则列长期股权投资或其他非流动资产；如“三无”则列金融资产）。